【裁判字號】    94,易,564
【裁判日期】    950525
【裁判案由】    傷害
【裁判全文】
臺灣基隆地方法院刑事判決               94年度易字第564號
公  訴  人  臺灣基隆地方法院檢察署檢察官
被      告  丙○○
上列被告因傷害案件，經檢察官提起公訴（94年度偵字第1645號
、94年度偵緝字第267號），本院判決如下：
    主      文
丙○○傷害人之身體，處拘役肆拾日，如易科罰金以參佰元折算
壹日。緩刑貳年。
    事實及理由
一、犯罪事實：
    丁○○（經本院通緝中）於民國94年2月15日晚間8時許，至
    基隆市○○路84號3樓「新響曲卡拉OK」店飲酒，離開之際
    ，適於該店樓下遇到丙○○及其弟乙○○（另經臺灣基隆地
    方法院檢察署檢察官不起訴處分）在該處等車，丁○○無故
    與渠等發生爭執，竟基於傷害之犯意毆打乙○○，造成乙○○跌倒後受有右股骨骨折之傷害；丙○○見其弟受傷，亦基
    於傷害之犯意，與丁○○扭打倒地，丁○○因此受有後頭部
    、臉部挫傷之傷害。
二、證據名稱：
  (一)被告丙○○於本院準備程序及審理時自白：「因為看到丁○○打入，且乙○○倒地，基於氣憤與丁○○扭打，可能在扭
    打過程中丁○○碰到東西而受傷」等語。
  (二)告訴人丁○○於偵查時指稱：「94年2月15日晚上喝完酒出
    來，有人從後面丟石頭，因為路人說是小兒麻痺（乙○○）
    ，後來打我的人是正常的（丙○○）。」等語（見94年度偵
    緝字第267號偵卷第24頁）、證人丙○○於偵查中證稱：「
    94 年2月15日晚上8時許，在卡拉OK店樓下等車，丁○○突
    然下樓從我們身後打下去，當時我跌倒，腿就摔斷，後來我
    哥哥丙○○就與被告扭打起來。」等語（見94年度偵字第
    1645 號偵卷第34頁）。
  (三)94年2月16日洪診所出具之診斷證明書：「丁○○受有後頭
    部、臉部挫傷」。
三、刑之酌科：
    核被告丙○○所為，係犯刑法第277條第1項之傷害罪。爰審
    酌被告因見其弟無故遭丁○○毆打受傷，一時氣憤之下出手
    與丁○○扭打，而罹法典，其於犯後已有悔過之意，而告訴
    人丁○○所受傷害尚屬輕微等一切情狀，量處如主文所示之
    刑，並諭知易科罰金之折算標準，以示懲儆。又查被告前未
    曾受有期徒刑以上刑之宣告，有臺灣高等法院被告前案紀錄
    表1紙附卷可稽，其犯罪後已深知悔悟，本院認其經此教訓
    後，當知警惕，應無再犯之虞，因認其所宣告之刑，以暫不
    執行為適當，併予宣告緩刑2年，以勵自新。
四、應適用之法條：
    依刑事訴訟法第299條第1項前段、第310條之1第1項，刑法
    第277條第1項、第41條第1項前段、第74條第1款，罰金罰鍰
    提高標準條例第1條前段、第2條，判決如主文。
本案經檢察官甲○○到庭執行職務。
中    華    民    國    95    年    5    月    25    日
                  刑事第三庭審判長法  官    王福康
                                  法  官    齊  潔
                                  法  官    何怡穎
以上正本證明與原本無異。
對於本件判決如有不服，應於收受送達後10日內，向本院提出上
訴書狀，上訴於臺灣高等法院，並按他造當事人之人數附具繕本
。
中    華    民    國    95    年    5    月    25    日
                                  書記官    李繼業
附錄本案論罪科刑法條：
刑法第277條第1項
傷害人之身體或健康者，處3年以下有期徒刑、拘役或1千元以下
罰金。


司法院資訊處製作；財團法人民間司法改革基金會備份。
